【裁判字號】    92,訴,165
【裁判日期】    921016
【裁判案由】    行使偽造文書等
【裁判全文】
臺灣花蓮地方法院刑事判決                         九十二年度訴字第一六五號
    公  訴  人  臺灣花蓮地方法院檢察署檢察官
    被      告  甲○○
右列被告因行使偽造文書等案件，經檢察官提起公訴（九十一年度偵字第二七四八號
）及移
判程序審理後，判決如左：
    主  文
甲○○共同連續攜帶兇器而竊盜，處有期徒刑壹年貳月。
扣案變造之己○○駕照上所貼甲○○之相片壹張、未扣案偽造之「庚○○」於民國九
十一年六月十一日在華東聯福利超市、中國石油股份有限公司油倉加油站、年年春企
業社刷卡之信用卡簽帳單第一聯共參張，及第二聯、第三聯上偽造之「庚○○」署押
共陸枚，均沒收。
    事  實
一、甲○○基於意圖為自己不法所有之概括犯意，先後多次由其一人，或與具有犯意
    聯絡之成年女子潘靜怡（另案偵查中），或與綽號「阿標」之不詳姓名年籍成年
    男子，於附表所示時間、地點，以徒手或攜帶不詳之人所有之客觀上足以危害人
    之生命、身體安全之螺絲起子、梅花板手等兇器，竊取如附表所示被害人之財物
    多次。甲○○與潘靜怡於竊盜附表編號三所示之財物後，復基於為自己不法所有
    之概括犯意聯絡，於九十一年六月十一日下午，夥同潘靜怡一同持竊得之庚○○
    之合作金庫銀行信用卡一枚，先後至花蓮縣境內之華東聯福利超市、中國石油股
    份有限公司油倉加油站、年年春企業社刷卡消費，並由潘靜怡佯稱為該信用卡之
    持有人，交付上開信用卡供上開商店店員在印錄機上刷卡辨識，經商店店員交付
    一式三聯之信用卡簽帳單（第一聯持卡人存根、第二聯商店存根、第三聯係特約
    商店據以向收單銀行表示持卡人消費證明，再由收單銀行向合作金庫銀行請款）
    後，潘靜怡再偽簽「庚○○」之署押於其上，以表示係庚○○簽帳消費而偽造私
    文書，除持卡人存根聯自己留存外，將其餘複寫之簽帳單交與上開商店店員而行
    使偽造私文書，使上開商店店員陷於錯誤而允許消費、購物，甲○○與潘靜怡乃
    以此方式連續三次分別詐得新台幣（以下同）五百三十七元、六百元、七千元，
    合計共八千一百三十七元之財物，足以生損害於庚○○、前開商店及發卡銀行。
二、甲○○又於九十一年七月十四日，在花蓮縣壽豐鄉○○村○○路○段五巷七號住
    處，將竊得附表編號五之己○○所有之汽車駕照之特種文書，換貼自己之照片予
    以變造，足生損害於己○○及公路監理機關對於駕照管理之正確性。嗣於九十一
    年七月十八日下午十四時許，在甲○○所竊得之Ｕ６–八一四０號自小客車內，
    為警查獲前開變造之駕照一枚。
三、案經戊○○訴由花蓮縣警察局吉安分局報告台灣花蓮地方法院檢察署檢察官偵查
    起訴及移送併案審理。
    理  由
一、前揭事實，業據被告甲○○於本院訊問時坦承不諱，核與被害人丙○○、乙○○
    、庚○○、己○○、戊○○於警詢時所述失竊之情節相符，並據證人鍾正誠、徐
    志剛證述明確，此外，復有贓證物品認領保管收據五紙、車牌失竊資料個別查詢
    報表查詢車輛認可資料三紙、偽造之庚○○信用卡簽帳單影本三張、合作金庫銀
    行信用卡消費明細帳單、照片十七幀、變造之己○○汽車駕照一枚等附卷可按，
    被告之自白與事實相符，應堪採信。本件事證明確，被告犯行堪予認定。
二、按信用卡簽帳單具有持卡人與特約商店之交易契約書之性質，並具有持卡人請求
    發卡銀行撥款之請求書或指示文件之性質，換言之，持卡人向特約商店消費後簽
    名於一式三聯之簽帳單上，再由特約商店交付其中第一聯客戶存查聯予持卡人收
    執，該第一聯由持卡人簽名係指持卡人同意依據信用卡持卡人合約條件，一經使
    用或訂購物品，均應按簽帳單之全部金額，付款予發卡銀行，故持卡人於該簽帳
    單簽名其用意與票據背書大致相同，皆係對所簽之金額負責之意，該簽帳單之性
    質應為私文書。核被告甲○○所為，係犯刑法第三百二十條第一項竊盜罪、第三
    百二十一條第一項第三款攜帶兇器而竊盜罪、第二百十六條、第二百十條行使偽
    造私文書罪、第三百三十九條第一項之詐欺取財罪、第二百十二條變造特種文書
    罪。公訴人併案審理部分，被告之犯罪事實與起訴之犯罪事實相同，本院自得一
    併審理。被告與「潘靜怡」間就所犯附表編號三之竊盜、行使偽造文書及詐欺等
    犯行間、被告與綽號「阿標」之男子就附表編號四之竊盜犯行間，有犯意聯絡及
    行為分擔，應論以共同正犯。被告偽造庚○○之署押之行為，應為偽造私文書之
    部分行為，偽造私文書後復持以行使，其偽造私文書之低度行為應為行使偽造私
    文書之高度行為所吸收，均不另論罪。被告先後所犯竊盜罪、加重竊盜罪間，及
    所犯詐欺罪、行使偽造私文書罪間，均時間緊接，觸犯犯罪構成要件相同之罪，
    顯係基於概括之犯意反覆為之，應分別依連續犯之規定論以一罪，並依法加重其
    刑，就其中竊盜罪之部分，並論以情節較重之攜帶兇器竊盜罪。又被告所犯攜帶
    兇器竊盜罪、行使偽造私文書罪、詐欺罪、變造特種文書罪間，有方法結果之牽
    連關係，應依刑法第五十五條之規定，論以攜帶兇器竊盜罪。爰審酌被告行竊之
    次數、被告供稱係因施用毒品缺錢花用才行竊、犯罪之手段、所竊得之財物、詐
    欺之金額、被害人所受之損害、被告犯罪後坦承犯行，態度良好等一切情狀，量
    處如主文所示之刑，以示懲儆。
三、扣案被告變造之己○○駕照上所貼被告之相片一張，為被告所有供犯罪所用之物
    ，應依刑法第三十八條第一項第二款規定宣告沒收；被告偽造之庚○○在華東聯
    福利超市、中國石油股份有限公司油倉加油站、年年春企業社刷卡之信用卡簽帳
    單第一聯共三張，係被告與共犯潘靜怡所有供行使偽造私文書所用之物，雖未扣
    案，然無證據證明已經滅失而不存在，仍應宣告沒收；至於上開簽帳單第二聯、
    第三聯，業經被告提出交予上開特約商店，已非被告所有，自毋庸為沒收之諭知
    ，惟其上偽造之「庚○○」署押共六枚，依刑法第二百十九條之規定，不問屬於
    被告與否，均應沒收；另簽帳單第一聯上偽造之署押已併同於該私文書沒收，爰
    不另為沒收之諭知；又被告用以行竊之螺絲起子、梅花板手等兇器，被告供稱非
    其所有之物（九十二年十月二日審判筆錄第五頁），扣案之汽車鑰匙一只，被告
    供稱係被害人所有之物，爰均不另為沒收之諭知，併此敘明。
三、據上論斷，應依刑事訴訟第二百九十九條第一項前段、第二百七十三條第一項，
    刑法第二十八條、第三百二十條第一項、第三百二十一條第一項第三款、第三百
    三十九條第一項、第二百十條、第二百十六條、第二百十二條、第五十五條、第
    五十六條、第三十八條第一項第二款、第二百十九條，罰金罰鍰提高標準條例第
    一條前段、段、第二條第一項，判決如主文。
本案經檢察官丁○○到庭執行職務。
中      華      民      國    九十二    年      十      月     十六     日
                              臺灣花蓮地方法院刑事第二庭
                                  法  官  林  碧  玲
右正本證明與原本無異。
如對本判決不服，應於送達後十日內，向本院提出上訴狀。（應抄附繕本）告訴人或
被害人如對於本判決不服者，應具備理由請求檢察官上訴，其上訴期間之計算係以檢
察官收受判決正本之日期為準。
                                  法院書記官
中      華      民      國    九十二    年      十      月     十六     日
附錄本判決論罪之法律條文：
刑法第三百二十條第一項
意圖為自己或第三人不法之所有，而竊取他人之動產者，為竊盜罪，處五年以下有期
徒刑、拘役或五百元以下罰金。
刑法第三百二十一條第一項第三款
犯竊盜罪而有左列情形之一者，處六月以上五年以下有期徒刑：
三、攜帶兇器而犯之者。
刑法第三百三十九條第一項
意圖為自己或第三人不法之所有，以詐術使人將本人或第三人之物交付者，處五年以
下有期徒刑、拘役或科或併科一千元以下罰金。
刑法第二百十條
偽造、變造私文書，足以生損害於公眾或他人者，處五年以下有期徒刑。
刑法第二百十六條
行使第二百十條至第二百十五條之文書者，依偽造、變造文書或登載不實事項或使登
載不實事項之規定處斷。
刑法第二百十二條
偽造、變造護照、旅券、免許證、特許證及關於品行、能力、服務或其他相類之證書
、介紹書，足以生損害於公眾或他人者，處一年以下有期徒刑，拘役或三百元以下罰
金。
刑法第二百十九條
偽造之印章、印文或署押，不問屬於犯人與否，沒收之。
附表：
┌──┬────┬───────┬───┬───┬────────┬──────┐
│編號│竊盜時間│竊盜地點      │被害人│行為人│犯罪手段        │竊得財物    │
│    │（均九十│（花蓮縣）    │      │      │                │            │
│    │一年）  │              │      │      │                │            │
├──┼────┼───────┼───┼───┼────────┼──────┤
│一  │四月九日│花蓮市○○○街│乙○○│甲○○│持一字型螺絲起子│U6-8140 號自│
│    │凌晨一時│一六二號樓下  │      │      │一支破壞車鎖    │小客車一輛  │
│    │許      │              │      │      │                │            │
├──┼────┼───────┼───┼───┼────────┼──────┤
│二  │四月十五│吉安鄉○○路吉│戊○○│甲○○│以梅花板手行竊  │U7-8423號車 │
│    │日十八時│興汽修廠前    │      │      │ │牌二面      │
│    │        │              │      │      │                │            │
├──┼────┼───────┼───┼───┼────────┼──────┤
│三  │六月十一│壽豐鄉光榮村光│庚○○│甲○○│被害人庚○○車號│皮包一只，內│
│    │日下午  │榮橋邊附近工地│林振禹│潘靜怡│JD-9470號自小客 │有現金三萬六│
│    │        │              │      │      │車車門未鎖，徒手│千元、光豐農│
│    │        │              │      │      │打開車門行竊    │會甲存空白支│
│    │        │              │      │      │                │票四十張、中│
│    │        │              │      │      │                │小企銀、光豐│
│    │        │              │      │      │                │農會、光復郵│
│    │        │              │      │      │                │局存摺各一本│
│    │        │              │      │      │                │、印章三枚、│
│    │        │              │      │      │                │合作金庫信用│
│    │        │              │      │      │                │卡一張、身分│
│    │        │              │      │      │                │證、駕照各一│
│    │        │              │      │      │                │張、林振禹郵│
│    │        │              │      │      │                │局提款卡一張│
│    │        │              │      │      │                │            │
├──┼────┼───────┼───┼───┼────────┼──────┤
│四  │七月九日│吉安鄉光華村光│丙○○│甲○○│持一字型螺絲起子│IJ-1791 號自│
│    │中午十二│華國小側門大勝│曾尉  │「阿標│一支破壞車鎖進入│小客車一輛、│
│    │時      │汽車修理廠    │曾毓棻│ 」   │，因無法啟動電源│丙○○行車執│
│    │        │              │曾自立│      │，再以繩索綁住車│照、曾尉、曾│
│    │        │              │譚自明│      │頭下方障礙勾將車│毓棻健保卡、│
│    │        │              │      │      │竊走            │譚自明郵局金│
│    │   │              │      │      │                │融卡各一張  │
├──┼────┼───────┼───┼───┼────────┼──────┤
│五  │七月十三│壽豐鄉池南村荖│己○○│甲○○│持一字型螺絲起子│皮包一只，內│
│    │日下午十│溪河邊        │      │      │一支破壞JH2-927 │有汽車駕照、│
│    │七時許  │              │      │      │號重機車置物箱車│健保卡、工會│
│    │        │              │      │      │鎖              │會員證、機車│
│    │        │              │      │      │                │行照各一枚  │
│    │        │              │      │      │                │            │
└──┴────┴───────┴───┴───┴────────┴──────┘


司法院資訊處製作；財團法人民間司法改革基金會備份。
